【裁判字號】    95,訴,228
【裁判日期】    950407
【裁判案由】    毒品危害防制條例
【裁判全文】
臺灣彰化地方法院刑事判決               95年度訴字第228號
公  訴  人  臺灣彰化地方法院檢察署檢察官
被      告  甲○○
                      之1號
                    （另案在臺灣嘉義監獄執行中）
上列被告因違反毒品危害防制條例案件，經檢察官提起公訴（95
年度毒偵字第43號）及移送併案審理（95年度毒偵字第297 、35
3 、453 、691 、732 號），被告於本院準備程序中就被訴事實
為有罪之陳述，經本院合議庭裁定改依簡式審判程序審理，並判
決如下：
    主    文
甲○○連續施用第一級毒品，處有期徒刑壹年貳月，扣案之第一
級毒品海洛因包（驗餘合計淨重零點零柒公克）沒收銷燬之，
注射針筒肆支、塑膠鏟管貳支及塑膠空袋伍個，均沒收。
    犯罪事實
一、甲○○前因施用毒品案件，經本院以90年度少調字第186 號
    裁定送勒戒處所觀察、勒戒後，認無繼續施用毒品之傾向，
    已於民國90年3 月30日執行完畢釋放，並由本院以90年度少
    調字第18 6號為不付審理；再因施用毒品案件，於94年12月
    8 日經本院以94年度訴字第2009號判決判處有期徒刑1 年，
    並於同年月26日確定（正在執行中）。猶不思悔改，於前揭
    觀察、勒戒執行完畢釋放後5 年內，復基於施用第一級毒品
    海洛因之概括犯意，自前案宣判日後之94年12月11日起，至
    95 年1月15日上午6 時許止，在其位於彰化縣埤頭鄉○○村
    ○○路775 巷69弄9 之1 號之住所及彰化縣轄內不特定道路
    旁等處，以將海洛因加水混合後以注射針筒注射體內之方式
    ，連續施用第一級毒品海洛因多次，頻率約為每天施用2 次
    或每2 、3 天施用1 次不等。期間內先後於下列時間、地點
    為警查獲：(1)於94年12月21日下午11時5 分，在彰化縣埤頭
    鄉○○村○○路旁，並扣得其所有之第一級毒品海洛因2 包
    （合計驗餘淨重0.04公克），及供其施用第一級毒品海洛因
    犯罪所用之注射針筒2 支、塑膠鏟管1 支；(2)94年12月31日
    下午9 時許，在彰化縣埤頭鄉○○村○○路旁；(3)95年1 月
    1 日上午9時45 分，在彰化縣埤頭鄉○○村○○路775 巷口
    ；(4)95年1 月11日下午9 時許，在彰化縣埤頭鄉○○村○○
    路口；(5)95 年1月13日上午7 時30分，在上開住所，並扣得
    其所有之第一級毒品海洛因1 包（驗餘淨重0. 03 公克），
    及供其施用第一級毒品海洛因犯罪所用之注射針筒、塑膠鏟
    管各1 支及塑膠空袋5 個；(6)95年1 月15日下午4 時，在上
    開住所，並扣得其所有，供其施用第一級毒品海洛因犯罪所
    用之注射針筒1 支。
二、案經彰化縣警察局北斗分局報告臺灣彰化地方法院檢察署檢
    察官偵查起訴、移送併案審理。
    理  由
一、被告甲○○於準備程序中，先就前揭犯罪事實為有罪之陳述
    ，且所犯係死刑、無期徒刑、最輕本刑為3 年以上有期徒刑
    以外之罪，經本院合議庭依刑事訴訟法第273 條之1 第1 項
    之規定，裁定由法官一人獨任進行簡式審判程序，合先敘明
    。
二、前揭犯罪事實，業據被告於本院審理中坦承不諱，且被告於
    前揭時地獲案後，經採其尿液送驗之結果，均呈嗎啡陽性反
    應（按一般施用海洛因者會在其體內代謝為嗎啡成分殘留，
    並經由尿液排出），有彰化縣警察局北斗分局委託檢驗尿液
    代號與真實姓名對照認證單6 紙、彰化縣衛生局94年12月30
    日煙檢字第945329號、95年1 月9 日煙檢字第950021號、95
    年1 月9 日煙檢字第950022號、95年1 月23日煙檢字第9502
    06號、95年1 月23日煙檢字第950218號、95年1 月23日煙檢
    字第950231號煙毒尿液檢驗成績書各1 份附卷可稽，並有注
    射針筒4 支、塑膠鏟管2 支及塑膠空袋5 個扣案可佐；又扣
    案之白色粉末3 包，經送法務部調查局鑑驗，確為第一級毒
    品海洛因（驗餘合計淨重0.07公克）無訛，此有法務部調查
    局95年2 月21日調科壹字第140012547 號、95年3 月7 日調
    科壹字第140012613 號鑑定通知書各1 份可憑，足徵被告自
    白與事實相符，堪予採信。而被告前因施用毒品案件，經本
    院以90年度少調字第186 號裁定送勒戒處所觀察、勒戒後，
    認無繼續施用毒品之傾向，已於90年3 月30日執行完畢釋放
    ，有臺灣高等法院被告前案紀錄表1 份在卷可參，被告於前
    揭觀察、勒戒執行完畢釋放後5 年內，再犯施用毒品犯行，
    亦堪認定。本案事證已臻明確，被告施用第一級毒品海洛因
    犯行堪予認定，應依法論科。
三、核被告所為，係犯毒品危害防制條例第10條第1 項之施用第
    一級毒品罪。其為供己施用而於施用前後持有海洛因之低度
    行為，為其施用之高度行為所吸收，不另論罪。又被告先後
    多次施用第一級毒品犯行，時間緊接，所犯為構成要件相同
    之罪名，顯係基於概括犯意反覆為之，應依連續犯之規定，
    論以一罪，並依法加重其刑。被告前開犯罪事實中，除於94
    年12月21日下午10時45分施用海洛因1 次之犯行，經檢察官
    提起公訴外，其餘部分之犯行雖未據檢察官提起公訴，惟該
    部分犯行與檢察官起訴經本院論罪部分有連續犯裁判上一罪
    之關係，自為起訴效力所及，應由本院併予審理，附此敘明
    。爰審酌被告前因施用毒品案件，甫於94年12月8 日經法院
    宣判有期徒刑1 年，竟隨即自同年月11日起再行施用毒品，
    且於本次犯罪期間內先後6 次為警查獲，仍不知戒除毒癮，
    足見其自制能力尚有未足，有接受相當期間監禁教化之必要
    ，以促其及早矯正吸毒惡習；惟念及被告犯罪之動機、目的
    係因施用毒品之習性難以戒除，其犯罪手段僅係戕害自己之
    身心、施用毒品次數、時間及犯罪後坦承犯行之態度等一切
    情狀，量處如主文所示之刑，以示懲儆。扣案被告所有之海
    洛因3 包（驗餘合計淨重0.07公克），核屬毒品危害防制條
    例第2 條第2 項第1 款之第一級毒品，應依同條例第18條第
    1 項前段之規定，沒收銷燬之；扣案之注射針筒4 支、塑膠
    鏟管2 支及塑膠空袋5 個，均為被告所有，且係供其施用第
    一級毒品海洛因犯罪所用之物，業據被告於本院審理時供明
    在卷，爰依刑法第38條第1 項第2 款之規定宣告沒收之。
據上論斷，應依刑事訴訟法第273 條之1 第1 項、第299 條第1
項前段，毒品危害防制條例第10條第1 項、第18條第1 項前段，
刑法第11條前段、第56條、第38條第1 項第2 款，判決如主文。
本案經檢察官鮑慧忠到庭執行職務。
中    華    民    國    95    年    4     月    7     日
                  刑事第一庭  法  官  吳永梁
以上正本證明與原本無異。
如不服本判決，應於判決送達後10日內向本院提出上訴狀 (須附
繕本)。
中    華    民    國    95    年    4    月    10     日
                              書記官  陳美敏
附錄論罪科刑法條全文：
毒品危害防制條例第10條
施用第一級毒品者，處六月以上五年以下有期徒刑。
施用第二級毒品者，處三年以下有期徒刑。


司法院資訊處製作；財團法人民間司法改革基金會備份。
